

ricardodiazmatus@gmail.com



rdiazm1500@alumno.ipn.mx



(+52) 55-11-28-37-25



Ecatepec de Morelos, Estado de México.



https://portafoliowebpersonal.netlify.app

Estudiante de Ingeniería en Sistemas, en el I.P.N, con experiencia en desarrollo e implementación de proyectos web, así como en soporte y manejo de equipos de cómputo. Técnico en Sistemas Digitales con 4 años de experiencia en proyectos de electrónica. Mi objetivo es aplicar mis habilidades técnicas y creatividad en un entorno colaborativo, buscando siempre soluciones eficientes e innovadoras.

Habilidades Técnicas

Word Intermedio **PowerPoint** Intermedio Excel Pre-Intermedio MySQL Pre-Intermedio HTML - CSS - JS Intermedio **Figma** Pre-Intermedio Shopify Pre-Intermedio SEO Técnico Pre-Intermedio Manejo de Equipo Pre-Intermedio de Cómputo Cisco Packet Tracer Pre-Intermedio

Pre-Intermedio

Avanzado

Habilidades Blandas

Comunicación efectiva

Capacidad analítica

Responsabilidad

Compromiso y dedicación

Organización y gestión de tiempo

Asertividad

GNS3

Proteus

Trabajo en equipo

Capacidad para dar y recibir feedback

<u>Idiomas</u>

Español: Nativo

Inglés: Pre-Intermedio

Francés: Básico

Ricardo Díaz Matus

Ingeniero en Sistemas y **Técnico en Sistemas Digitales**

Experiencia Laboral

Rodeo West

De 14/09/2024 A 21/09/2024 (Ciudad de México).

"Diseño y Estructuración de una Tienda de Ecommerce en Plataforma Online"

- Diseñé y personalicé las interfaces de usuario atractivas y funcionales de la Tienda de Ecommerce.
- Configuré el funcionamiento general de la Tienda Online.
- Llevé a cabo pruebas del proceso de compra para garantizar la correcta ejecución de las transacciones del usuario.

Experiencia Académica

Escuela Superior de Cómputo

De 10/09/2020 A 16/01/2021 (Ciudad de México).

"Prototipo de Aplicación Móvil "QR-Fast"

- Implementé de un Prototipo de Aplicación Móvil para agilizar el proceso de compra dentro de un supermercado, mediante reconocimiento código QR.
- Diseñé de las interfaces y vistas del Prototipo de Aplicación Móvil.
- Desarrollé del generador y lector de códigos QR, con lo que se identificará cada producto.

Escuela Superior de Cómputo

De 22/08/2022 A 05/09/2022 (Ciudad de México).

"Detector de Sismos Basado en Geófono con Vúmetro"

- Desarrollé de un Prototipo Detector de Sismos Basado en Geófono con Vúmetro.
- Diseñé de las diversas fases que conforman el circuito electrónico.
- Testeé el funcionamiento del circuito electrónico en conjunto con el Prototipo.

Escuela Superior de Cómputo

De 15/06/2023 A 14/12/2023 (Ciudad de México).

"Prototipo de Aplicación Web para el Apoyo en la Caligrafía de los Alumnos de primer grado de Primaria, mediante una Técnica de Inteligencia Artificial"

- Diseñé e Implementé un Prototipo de Aplicación Web para el análisis de la caligrafía de las letras tipo molde dirigida a alumnos cómo profesores de primer grado de primaria.
- Realicé pruebas del Prototipo de la Aplicación Web en un pequeño grupo de alumnos y profesores de primer grado de primaria.

Educación

2015-2018 Ciudad de México.

Técnico en Sistemas Digitales

C.E.C.y.T No. 1 "Gonzalo Vázquez Vela", Instituto Politécnico Nacional.

2019-2024 Ciudad de México.

Ingeniería en Sistemas Computacionales

Escuela Superior de Cómputo, Instituto Politécnico Nacional.